---
title: "FIFA Rating Hesaplama"
author: "Ekrem Bayar"
date: "2025-05-07"
output: html_document
---

# Kütüphaneler
```{r message=FALSE, warning=FALSE}
library(tidyverse)
library(openxlsx)
```

# EA Sports FC Data Reviewer
https://fc-datacollective.ea.com/#opportunities

# FIFA 23 Verisi
https://www.kaggle.com/datasets/stefanoleone992/fifa-23-complete-player-dataset?select=male_players.csv

```{r}
df <- read.csv("fifa23.csv")
dim(df)
```

```{r}
head(df)
```

```{r}
str(df)
```

# Rating Katsayıları
```{r}
coef <- read.xlsx("RatingCalculator.xlsx", sheet = "metrics")
str(coef)
unique(coef$POSITION)
# Striker Coefficients
coef %>% filter(POSITION == "ST")
```

# Rating Hesaplama

Değişken seçimi
```{r}
temp <- df %>% select(player_id, attacking_crossing:goalkeeping_speed)

length(unique(coef$FIFAMetric))
ncol(temp)-1
```

Rating hesaplamasına girecek değişkenlerin seçimi
```{r}
temp <- df %>% select(player_id, coef$FIFAMetric) 
head(temp, 10)
```

Veri setini geniş formattan uzun formata çevir
```{r}
temp <- temp %>% 
  pivot_longer(!player_id, names_to = "FIFAMetric", values_to = "Value") 
head(temp, 10)
```

Rating hesaplamasında kullanılacak katsayıları veri setine ekle
```{r}
temp <- temp %>% left_join(coef, by = "FIFAMetric") 
head(temp, 10)
```

Katsayılar ile beceri değerlerini çarp
```{r}
temp <- temp %>% mutate(Contribution = COEFFICIENT * Value)
head(temp, 10)
```

Pozisyon bazlı Rating değerlerini oluştur
```{r}
temp <- temp %>% 
  group_by(player_id, POSITION) %>% 
  summarise(Rating = round(sum(Contribution, na.rm = T))) %>% 
  ungroup()
head(temp, 10)
```

Veri setini uzun formattan geniş formata çevir
```{r}
rating <- temp %>% 
  pivot_wider(
    id_cols = player_id, 
    names_from = POSITION, 
    values_from = Rating)  
head(rating, 10)
```

Değişkenleri pozisyon bazlı sırala
```{r}
col_order <- c("GK", "CB", "RB/LB", "RWB/LWB","LM/RM",  "CDM",  "CM",  "CAM","LW/RW", "CF", "ST")
rating <- rating %>% select(player_id, any_of(col_order))
head(rating, 10)
```

En iyi pozisyonu bul
```{r}
best_position <- temp %>% 
  group_by(player_id) %>% 
  filter(Rating == max(Rating)) %>% 
  summarise(
    BestPosition = paste0(POSITION, collapse = ", "), 
    BestRating = max(Rating)
  ) %>% 
  ungroup()

head(best_position, 10)
```
Rating ve Best Position veri setlerini birleştir
```{r}
res <- left_join(rating, best_position, by = "player_id")
head(res, 10)
```

Diğer bilgilerin eklenmesii
```{r}
res <- left_join(
  res, 
  df %>% 
    select(player_id, short_name, club_name, player_positions, overall, international_reputation),
  by = "player_id"
  ) %>% 
  select(
    player_id, short_name, club_name, international_reputation, player_positions, overall, BestPosition, BestRating, col_order
  )
head(res, 10)
```

Uluslararası bilinirlik etkisi
```{r}
res <- res %>% mutate(
      RatingIR = case_when(
        BestRating >= 51 & international_reputation == 3 ~ BestRating+1, 
        BestRating >= 36 & BestRating <= 66 & international_reputation == 4 ~ BestRating+1,
        BestRating >= 67 & BestRating <= 99 & international_reputation == 4 ~ BestRating+2,
        BestRating >= 24 & BestRating <= 49 & international_reputation == 5 ~ BestRating+1,
        BestRating >= 50 & BestRating <= 74 & international_reputation == 5 ~ BestRating+2,
        BestRating >= 75 & BestRating <= 99 & international_reputation == 5 ~ BestRating+3,
        .default = BestRating
      )
    ) %>% 
  select(
    c("player_id", "short_name", "club_name", "international_reputation", 
"player_positions", "BestPosition", "overall", "BestRating", "RatingIR")
  )
head(res, 10)
```

Ne kadar oyuncunun ratingini doğru hesapladık?
```{r}
res %>% filter(overall == BestRating) %>% nrow / nrow(res)
res %>% filter(overall == RatingIR) %>% nrow / nrow(res)
```
Oyuncular üzerinden hesaplanan Rating değerleri ile FIFA Overall değerinin incelenmesi
```{r}
# Van Dijk
res %>% filter(player_id == 203376)

# Messi
res %>% filter(player_id == 158023)

# Arda Güler
res %>% filter(player_id == 264309)

# Rastgele bir oyuncunun rating değeri
res %>% filter(player_id == sample(res$player_id, 1))
```

Ne kadar hata yaptık?
```{r}
error <- abs(res$overall - res$RatingIR)
mean(error)
sd(error)
hist(error)
```
Ne kadar yakınsadık?
```{r}
head(res$RatingIR / res$overall, 10)
mean(res$RatingIR / res$overall)
```

# Rating Algoritması
```{r}
calculate_rating_wir <- function(player_df, coef){
  
  
  temp <- player_df %>% 
    select(player_id, coef$FIFAMetric) %>% 
    pivot_longer(!player_id, names_to = "FIFAMetric", values_to = "Value") %>% 
    left_join(coef, by = "FIFAMetric") %>% 
    mutate(Contribution = COEFFICIENT * Value) %>% 
    group_by(player_id, POSITION) %>% 
    summarise(Rating = round(sum(Contribution, na.rm = T))) %>% 
    ungroup()
  
  col_order <- c("GK", "CB", "RB/LB", "RWB/LWB", "LM/RM",  "CDM",  "CM",  "CAM","LW/RW", "CF", "ST")
  rating <- temp %>% 
    pivot_wider(
      id_cols = player_id, 
      names_from = POSITION, 
      values_from = Rating
    ) %>% 
    select(player_id, any_of(col_order))

  best_position <- temp %>% 
    group_by(player_id) %>% 
    filter(Rating == max(Rating)) %>% 
    summarise(
      BestPosition = paste0(POSITION, collapse = ", "), 
      BestRating = max(Rating)
    ) %>% 
    ungroup() 
  
  res <- left_join(rating, best_position, by = "player_id") %>% 
    left_join(
      df %>% select(player_id, short_name, club_name, player_positions, overall, international_reputation),
      by = "player_id"
      ) %>% 
    select(
      player_id, short_name, club_name, international_reputation, player_positions, overall, BestPosition, BestRating
    ) %>% 
    mutate(
      RatingIR = case_when(
        BestRating >= 51 & international_reputation == 3 ~ BestRating+1, 
        BestRating >= 36 & BestRating <= 66 & international_reputation == 4 ~ BestRating+1,
        BestRating >= 67 & BestRating <= 99 & international_reputation == 4 ~ BestRating+2,
        BestRating >= 24 & BestRating <= 49 & international_reputation == 5 ~ BestRating+1,
        BestRating >= 50 & BestRating <= 74 & international_reputation == 5 ~ BestRating+2,
        BestRating >= 75 & BestRating <= 99 & international_reputation == 5 ~ BestRating+3,
        .default = BestRating
      )
    ) %>% 
    select(c("player_id", "short_name", "club_name", "international_reputation", "player_positions", "BestPosition", "overall",  "RatingIR")) 

  return(suppressWarnings(res))
}
```

Tüm verinin rating değerlerinin hesaplanması
```{r}
overall_calc <- calculate_rating_wir(df, coef)
head(overall_calc) 
```

Rasgele bir oyuncunun ratinginin hesaplanması
```{r}
calculate_rating_wir(df[sample(1:nrow(df), 1), ], coef)
```

Rasgelene 10 oyuncunun ratinginin hesaplanması
```{r}
calculate_rating_wir(df[sample(1:nrow(df), 10), ], coef)
```




